【裁判字號】    98,訴,320
【裁判日期】    980922
【裁判案由】    強盜等
【裁判全文】
臺灣雲林地方法院刑事判決               98年度訴字第320號
公  訴  人  臺灣雲林地方法院檢察署檢察官
被      告  丙○○
            乙○○
                    （
上二人共同
指定辯護人  本院公設辯護人庚○○
上列被告等因強盜等案件，經檢察官提起公訴（98年度偵字第13
21號）及移送併辦（臺灣板橋地方法院檢察署98年度偵字第6025
號），本院判決如下：
    主  文
丙○○犯結夥攜帶兇器強盜罪，累犯，處有期徒刑柒年捌月，扣
案如附表編號(一)、(二)所示之物，均沒收。又犯結夥攜帶兇器竊盜
未遂罪，累犯，處有期徒刑伍月。又犯結夥攜帶兇器竊盜罪，累
犯，處有期徒刑捌月。應執行有期徒刑捌年貳月，扣案如附表編
號(一)、(二)所示之物，均沒收。
乙○○犯結夥攜帶兇器強盜罪，累犯，處有期徒刑柒年貳月，扣
案如附表編號(一)、(二)所示之物，均沒收。
    事  實
一、丙○○前因毒品危害防制條例案件，經臺灣士林地方法院以
    94年度易字第1087號判處有期徒刑6 月確定，嗣經裁定減刑
    為有期徒刑3 月，並與其因竊盜案件，經臺灣高等法院以95
    年度上易字第1602號所判處之有期徒刑1 年8 月，定應執行
    刑為有期徒刑1 年10月，於民國97年3 月28日縮刑期滿執行
    完畢。乙○○前因詐欺案件，經臺灣板橋地方法院以96年度
    簡字第2276號判處有期徒刑4 月確定，經裁定減刑為有期徒
    刑2 月，於96年10月3 日易科罰金執行完畢。均仍不知悔改
    ，緣己○○為坤羽工程公司（下稱坤羽公司；址設雲林縣麥
    寮鄉興華村興華26之10號）員工，知悉坤羽公司領薪日會有
    大筆現金，其與壬○○2 人因缺錢花用，乃計畫共同強盜坤
    羽公司財物，並找來丁○○、戊○○（己○○、壬○○、丁○○、戊○○被訴部分業經本院判決）、丙○○加入，5 人
    遂於98年1 月5 日共謀於翌日即同年1 月6 日坤羽公司領薪
    日實施強盜行為，並推由己○○作為內應，負責傳遞訊息，
    其他人負責下手實施強盜，壬○○、丁○○、丙○○3 人並
    先行於98年1 月5 日中午（起訴書誤載為2 月5 日，經公訴
    檢察官當庭更正），共同前往臺北市○○區○○路某處，由
    丙○○向其友人「林譽樺」借得如附表編號(一)所示具有殺傷
    力之改造手槍1 支，以作為犯案時使用之工具。於98年1 月
    5 日下午6 時許，壬○○駕車搭載己○○、丁○○、戊○○
    、丙○○，南下前往己○○位於嘉義市○區○○路1 號7 樓
    之5 住處，當晚由己○○向壬○○等人說明坤羽公司為三合
    院，其公司環境、內部位置，及會計領錢時駕駛之車輛、前
    往銀行領錢時之行駛路線、可在那條路上行搶等，並計劃於
    坤羽公司會計前往花旗銀行麥寮分行領錢後即實施強盜行為
    ，另以直接前往坤羽公司下手強盜作為備案計劃，謀議既定
    ，己○○、壬○○、丁○○、戊○○、丙○○即共同基於意
    圖為自己不法所有之犯意聯絡，且渠等均明知未經許可，不
    得持有可發射子彈具有殺傷力之槍枝，見丙○○持前揭具有
    殺傷力之改造手槍1 支，乃共萌與丙○○共同持有該改造手
    槍強盜之犯意聯絡，於同日晚間10時許，由壬○○駕車搭載
    己○○、丁○○、戊○○、丙○○等人，載送己○○前往坤
    羽公司上班並預先勘察現場地形及路線，壬○○復於98年1
    月6 日凌晨以電話聯絡，找來具有同樣犯意聯絡之辛○○、
    甲○○（辛○○、甲○○被訴部分業經本院判決）、乙○○
    加入，辛○○、甲○○、乙○○3 人遂於同日凌晨3 時許，
    駕車南下至己○○上開住處與壬○○、丁○○、戊○○、丙○○等人會合。於同日上午7 、8 時許，攜帶丙○○所有足
    作為兇器使用之黑色BB槍1 把及不詳之人所有、客觀上可作
    為兇器使用之西瓜刀2 把，並由丙○○持前揭具有殺傷力之
    改造手槍1 支，由丁○○駕車搭載甲○○、乙○○，壬○○
    駕車搭載戊○○、丙○○、辛○○，結夥3 人以上，同時出
    發前往花旗銀行麥寮分行進行強盜財物，然因丁○○所駕駛
    之車輛迷路，2 車未能依預定時間順利會合，以致錯失在花
    旗銀行麥寮分行前強盜財物之機會。同日中午12時許，2 車
    在坤羽公司附近某小吃部會合後，經己○○以電話告知壬○○：會計已經將錢領回來，要在公司下手等語，渠等乃改採
    備案計劃，直接前往坤羽公司強盜，並決定由壬○○負責在
    附近派出所前把風、警戒並通報警方動態，其餘6 人則負責
    進入坤羽公司強盜財物，甲○○乃臨時在附近五金行購買束
    繩2 包供強盜之用，準備完成後，由辛○○駕駛懸掛車牌號
    碼3W-1618 號車牌之白色自小客車搭載丁○○、戊○○、丙○○、甲○○、乙○○，抵達坤羽公司外面，經己○○以電
    話告知錢在會計室並等候通知，於同日下午1 時10分許，己○○以簡訊傳來「出發」之訊息，6 人即各自戴上戊○○於
    行動前所購得之頭套，由戊○○、辛○○各持西瓜刀1 把、
    丁○○持黑色BB槍1 把、甲○○、乙○○持束繩下車，衝入
    坤羽公司後方房間內，對鍾坤璋喝稱：「搶劫，不要動，趴
    著，錢拿出來」、「兄弟在跑路沒有錢」，對丑○○喝令：
    「起來，到客廳對著牆蹲著」，戊○○、丁○○、辛○○、
    甲○○、乙○○將鍾坤璋、丑○○2 人控制在客廳內，並以
    束繩綑綁其雙手；丙○○則1 人持前揭具有殺傷力之改造手
    槍進入坤羽公司辦公室，對卯○○、寅○○喝稱：「搶劫！
    ，趴在地上，不要抬頭看」等語，並將辦公室內桌上2 支電
    話及電腦1 台摔壞（毀損部分未據告訴），以防止其對外聯
    繫，進而動手搜刮辦公室內財物，復對其2 人喝令：「不要
    動，動就要你們的命」等語，以此強暴、脅迫之手段，使鍾
    坤璋、丑○○、卯○○、寅○○等人均不能抗拒，而強行取
    走辦公室內之現金約新臺幣（下同）140 萬元、華碩筆記型
    電腦1 台、易利信手機1 支（含門號0000000000號SIM 卡1
    張），及取走鍾坤璋所有之NOKIA 手機2 支（1 支無SIM 卡
    、另1 支含門號0000000000號SIM 卡1 張）、丑○○之身分
    證、健保卡及其所有之易利信手機1 支（含門號0000000000
    號SIM 卡1 張），得手後，丙○○隨即返回車上，按喇叭通
    知其他人撤退，6 人上車後即駕車逃離現場，返回己○○上
    開住處朋分強盜所得，壬○○、丁○○約各分得28萬多元、
    丙○○分得28萬多元及取得筆記型電腦變賣後之款項3 千元
    、己○○分得20萬元、戊○○分得10萬5 千元、辛○○與甲○○、乙○○3 人合分得15萬元，另強盜所得之手機均交由
    乙○○處理，乙○○變賣後得款約3 千元，各人所分得現金
    部分均已花用殆盡。嗣經鍾坤璋報警處理，由警方循線查悉
    上情，並於98年2 月6 日上午9 時許，在臺北市○○區○○
    路3 段106 巷口處，在丙○○身上扣得如附表編號(一)所示之
    改造手槍1 支；於98年2 月19日上午10時30分許，前往臺北
    市○○區○○路145 巷15弄66號2 樓辛○○之住處執行搜索
    ，扣得如附表編號(二)、(三)、(四)所示之物。
二、壬○○於98年1 月5 日晚間10時許，駕車搭載己○○、丁○○、戊○○、丙○○等人，載送己○○前往坤羽公司上班後
    之回程途中，於同年1 月6 日凌晨零時許，行經嘉義縣民雄
    鄉大崎村某處時，壬○○臨時提議偷車牌懸掛於上開犯案車
    輛上以躲避檢警查緝，壬○○、丁○○、戊○○、丙○○等
    4 人遂共同基於意圖為自己不法所有之犯意聯絡，結夥3 人
    以上，由壬○○、丁○○在車上把風，戊○○、丙○○持壬○○所有、客觀上足以對人生命、身體、安全構成威脅，可
    作為兇器使用之T 字型六角扳手各1 支下車，以該扳手拆卸
    車輛前後車牌之方式，著手竊取停放在該處路旁某車牌號碼
    不詳之車輛車牌，但因戊○○無法順利拆下車牌螺絲，致未
    行竊得逞。
三、於98年1 月6 日凌晨零時30分許，壬○○駕車搭載丁○○、
    戊○○、丙○○，行經嘉義縣民雄鄉大崎村14甲16之75號時
    ，發現由辰○○管領使用、登記車主為詹邱尾妹之車牌號碼
    3W-1618 號自小客車停放於該處，又共同基於意圖為自己不
    法所有之犯意聯絡，結夥3 人以上，由壬○○、丁○○、戊○○3 人在車上把風，丙○○持上開壬○○所有、客觀上足
    作為兇器使用之T 字形六角扳手1 支下車拆卸車牌，以此方
    式，共同竊取該車牌號碼3W-1618 號之車牌2 面，得手後，
    並將該兩面車牌懸掛於辛○○在臺北所承租之白色自小客車
    上，作為前揭強盜時使用之交通工具。
四、案經雲林縣警察局報告臺灣雲林地方法院檢察署檢察官偵查
    起訴及臺北縣政府警察局永和分局報告臺灣板橋地方法院檢
    察署檢察官偵查後移送併辦。
    理  由
一、證據能力部分：
    (一)按被告以外之人於偵查中向檢察官所為之陳述，除顯有不
      可信之情況者外，得為證據，刑事訴訟法第159 條之1 第
      2 項定有明文。證人即被害人鍾坤璋、丑○○、卯○○、
      寅○○及同案被告丁○○、戊○○於檢察官偵查中所為之
      陳述，因檢察官原則上均能遵守法律規定，不致違法取供
      ，且其等於偵查中向檢察官所為之陳述，又無顯不可信之
      情況，揆諸前開規定，上開證人及同案被告丁○○、戊○○於偵查中向檢察官所為之陳述，自得作為證據使用。
    (二)次按被告以外之人於審判外之陳述，雖不符前4 條之規定
      ，而經當事人於審判程序同意作為證據，法院審酌該言詞
      陳述或書面陳述作成時之情況，認為適當者，亦得為證據
      。當事人或辯護人於法院調查證據時，知有第159 條第1
      項不得為證據之情形，而未於言詞辯論終結前聲明異議者
      ，視為有前項之同意，刑事訴訟法第159 條之5 亦有明文
      。本件於進行準備程序時，被告丙○○、乙○○及其辯護
      人對於鍾坤璋、丑○○、卯○○、寅○○、辰○○之警詢
      筆錄均表示同意作為證據使用（本院卷(一)第146 頁、本院
      卷(三)第5 頁反面），而於言詞辯論終結前亦未聲明異議，
      本院審酌上開警詢筆錄製作過程並無不法之情事，與本案
      待證事實間具有關聯性，以之為本案證據尚無不當，均有
      證據能力。
二、訊據被告丙○○、乙○○對於上開犯罪事實均坦承不諱，被
    告丙○○、乙○○於事實欄一所為之強盜犯行，業經證人即
    被害人鍾坤璋、丑○○、卯○○、寅○○於警詢及偵查中證
    述甚詳，並有現場照片4 張（98他字40號卷第19至20頁）、
    電梯內監視器翻拍照片19張（雲警刑偵一字第00981900329
    號卷第124 頁、第140 至148 頁）、內政部警政署刑事警察
    局（下稱刑事警察局）98年3 月24日刑鑑字第0980017866號
    鑑驗書（子○98偵1321號卷第39至41頁）、通訊監察譯文（
    板檢98偵60 25 號卷第47至56頁）各1 份在卷可稽，復有附
    表編號(一)、(二)所示用以強盜之改造手槍1 支、黑色頭套3 個
    扣案可證；被告丙○○於事實欄二、三所示之竊盜犯行，亦
    經同案被告丁○○、戊○○於偵查中供述明確，並有證人即
    被害人辰○○於警詢時之證述、嘉義縣警察局車輛協尋電腦
    輸入單、車籍查詢基本資料、失車紀錄表各1 紙附卷可佐（
    雲警刑偵一字第00981900438 號卷第27頁、98他字40號卷第
    22至23頁）及附表編號(三)所示之車牌2 面扣案可證，足認被
    告丙○○、乙○○之自白與事實相符，均可採信。本件事證
    明確，被告丙○○、乙○○上開犯行堪予認定，應依法論科
    。
三、查本件事實欄一所示之強盜犯行，被告丙○○所持用如附表
    編號(一)所示之改造手槍1 支（槍枝管制編號0000000000號）
    ，係由仿BERETTA 廠84型半自動手槍製造之槍枝，換裝土造
    金屬槍管而成之改造手槍，可供擊發子彈使用，具有殺傷力
    ，有刑事警察局98年3 月24日刑鑑字第0980017866號鑑驗書
    1 份在卷可稽，該改造手槍具有殺傷力，自足以作為兇器使
    用；被告戊○○、辛○○、丁○○等人於該次強盜犯行所持
    之犯罪工具西瓜刀2 把、黑色BB槍1 支，雖未扣案，但據同
    案被告戊○○、辛○○於本院審理時之供述：西瓜刀2 把外
    觀相同，刀刃部分為鐵製，長度41公分，刀柄部分長度為11
    公分（本院卷(二)第59頁反面），被告丙○○供稱：黑色BB槍
    是塑膠的，大小跟扣案之銀色手槍差不多（本院卷(二)第60頁
    ）等情，依該西瓜刀、黑色BB槍之外觀型態，及參以被害人
    鍾坤璋、丑○○遭上開被告以西瓜刀、黑色BB槍制伏時，或
    感到害怕或不敢抵抗等情，堪認該西瓜刀、黑色BB槍客觀上
    均足以對人生命、身體、安全構成威脅，為具有危險性之兇
    器。事實欄二、三所示之竊盜犯行，被告丙○○與同案被告
    戊○○行竊車牌時所使用之扳手雖未扣案，但依同案被告戊○○之供述：第1 次偷車牌時，是攜帶小支六角扳手，握把
    是黑色塑膠製，長度約9 公分，前面是鐵製的，長度約4.5
    公分（本院卷(二)第57頁反面、第68頁）；被告丙○○亦供稱
    ：我也拿1 支，與戊○○拿的那支一模一樣，第2 次偷車牌
    也是拿那支扳手（本院卷(二)第58頁），且該扳手既足以拆下
    車牌螺絲，顯見其質地堅硬，客觀上足供作為兇器使用。另
    事實欄一、二、三所示之強盜、竊盜犯行，在現場實施強盜
    、竊盜之人合計均已達3 人以上，是：
    (一)核被告丙○○、乙○○事實欄一所為，均係犯刑法第330
      條第1 項之結夥攜帶兇器強盜罪及槍砲彈藥刀械管制條例
      第8 條第4 項之非法持有可發射子彈具殺傷力之改造手槍
      罪（起訴書記載所犯法條為槍砲彈藥刀械管制條例第7 條
      第4 項之未經許可持有手槍罪，業經公訴檢察官更正為同
      條例第8 條第4 項之罪）；被告丙○○事實欄二所為，係
      犯刑法第321 條第2 項、第1 項第3 、4 款之結夥攜帶兇
      器竊盜未遂罪；被告丙○○於事實欄三所為，係犯刑法第
      321 條第1 項第3 、4 款之結夥攜帶兇器竊盜罪。
    (二)被告丙○○、乙○○就事實欄一所示之強盜犯行，與同案
      被告己○○、丁○○、戊○○、壬○○、辛○○、甲○○
      有犯意聯絡及行為分擔，就事實欄一所示之非法持有可發
      射子彈具殺傷力之改造手槍犯行，上開被告8 人亦有犯意
      聯絡，皆為共同正犯；被告丙○○就事實欄二、三所示之
      結夥攜帶兇器竊盜未遂、結夥攜帶兇器竊盜犯行，與壬○○、丁○○、戊○○有犯意聯絡及行為分擔，亦為共同正
      犯。
    (三)被告丙○○、乙○○於事實欄一所示之強盜犯行，係同時
      、地強盜數人財物，為一行為觸犯數罪名之想像競合犯，
      應從一重處斷。
    (四)按行為人為犯特定罪而持有槍、彈，並於持有槍彈後即緊
      密實行該特定犯罪，雖其持有槍、彈之時地與犯特定罪之
      時地，在自然意義上非完全一致，然二者仍有部分合致，
      且犯罪目的單一，依一般社會通念，認應評價為一罪方符
      合刑罰公平原則，如予數罪併罰，反有過度處罰之疑，與
      人民法律感情亦未契合；是於牽連犯廢除後，適度擴張一
      行為之概念，認此情形為一行為觸犯數罪名之想像競合犯
      ，方屬適當（最高法院97年度臺上字第1880號判決意旨參
      照）。本件被告丙○○、乙○○於事實欄一所為之共同持
      有改造手槍行為，係為犯強盜罪而共同未經許可持有該改
      造手槍，依照上開說明，被告丙○○、乙○○於事實欄一
      所犯之刑法第330 條第1 項之結夥攜帶兇器強盜罪及槍砲
      彈藥刀械管制條例第8 條第4 項之非法持有可發射子彈具
      殺傷力之改造手槍罪，均應依刑法第55條想像競合犯之規
      定，從一重之刑法第330 條第1 項結夥攜帶兇器強盜罪論
      處。公訴人及併辦意旨認其等所犯上開2 罪，屬數罪併罰
      關係（本院卷(一)第96頁、第142 頁），容有未洽，附此敘
      明。
    (五)被告丙○○就事實欄一、二、三所犯之結夥攜帶兇器強盜
      罪、結夥攜帶兇器竊盜未遂罪、結夥攜帶兇器竊盜罪，犯
      意各別，行為互異，應予分論併罰。
    (六)被告丙○○、乙○○分別有如事實欄一所載之前案科刑及
      執行紀錄，有卷附臺灣高等法院被告前案紀錄表可按，其
      2 人受有期徒刑之執行完畢，5 年以內故意再犯有期徒刑
      以上之罪，所犯上開各罪均為累犯，應依刑法第47條第1
      項之規定，各加重其刑。
    (七)被告丙○○於事實欄二所示之竊盜犯行，已著手於犯罪行
      為之實施而不遂，為未遂犯，依刑法第25條第2 項之規定
      ，按既遂犯之刑減輕之，並先加後減之。
    (八)臺灣板橋地方法院檢察署檢察官以98年度偵字第6025號移
      送併辦部分，核與本案起訴部分屬同一犯罪事實，本院自
      得併予審究。
    (九)爰審酌被告丙○○、乙○○2 人均年輕力壯，不思以正當
      手段謀取財富，竟結夥共同強盜，對被害人及社會治安造
      成之危害非輕，被告丙○○為躲避查緝，復與壬○○、丁○○、戊○○共同行竊他人車牌，惟被告2 人犯後均知坦
      承犯行，犯後態度尚稱良好，及其等犯罪之手段、目的、
      參與犯罪之程度、犯罪所得等一切情狀，分別量處如主文
      所示之刑，並就被告丙○○所處有期徒刑部分，依刑法第
      51條第5 款之規定，定其應執行之刑。
    (十)扣案如附表編號(一)所示之改造手槍1 支，具有殺傷力，屬
      違禁物，應依刑法第38條第1 項第1 款規定沒收。附表編
      號(二)所示之頭套3 個，為同案被告戊○○為實行強盜所購
      買之物，已據其供明在卷（本院卷(二)第58頁反面），堪認
      屬犯人所有供事實欄一強盜犯行所用之物，應於被告丙○○、乙○○所犯結夥攜帶兇器強盜罪項下宣告沒收。又附
      表編號(三)所示之車牌2 面，為被告丙○○與壬○○、丁○○、戊○○行竊所得之物品，非屬被告所有之物，不予宣
      告沒收。而附表編號(四)所示之行動電話、存摺、球鞋、本
      票借據、皮包、夾鏈袋等物，據同案被告辛○○供稱：扣
      案手機都沒有強盜所用的手機，4,800 元是我媽媽給我的
      錢，包包是朋友送的（本院卷(二)第63、65頁），難認與本
      案有關，其餘扣案物品經核亦與本案犯行無直接關係，均
      不予宣告沒收。至同案被告辛○○、戊○○等人於事實欄
      一強盜犯行中所持用之西瓜刀2 把，並非違禁物，辛○○
      復供稱：2 把西瓜刀原本就在車上，我們去租車的時候就
      有了，在墊子下面（本院卷(二)第56頁），難認西瓜刀2 把
      屬被告所有之物，故不予宣告沒收。而同案被告丁○○強
      盜時所持用之黑色BB槍雖為被告丙○○所有之物，已據其
      供述在卷（本院卷(二)第60頁）；束繩及未扣案之頭套3 個
      （被告戊○○共購買6 個，僅查扣3 個）等物，雖分別為
      共犯甲○○、戊○○所購買供渠等強盜犯罪所用之物；於
      事實欄二、三行竊車牌時所使用之T 字型六角扳手，亦雖
      為共犯壬○○所有供犯罪所用之物，但上開物品均非違禁
      物，亦未扣案，參以被告丙○○供稱：黑色BB槍沿路就丟
      掉了，能丟掉的東西我們沿路就丟掉了（本院卷(二)第59、
      60頁），及共犯壬○○供稱：我不知道扳手現在何處，好
      像還丟在我的後車廂，但車子朋友開去撞壞了，車子在那
      裡要問朋友（本院卷(二)第58頁），則為避免將來執行困難
      ，此部分物品亦不予宣告沒收。
    (十一)末查被告丙○○未經許可，於98年2 月6 日，在臺北市○○區○○路3 段附近其友人「阿華」住處，取得「阿華」
      所交付如附表編號(一)所示之改造手槍1 支，即無故持有之
      ，於同日在臺北市○○區○○路3 段106 巷口為警查獲，
      經臺灣士林地方法院檢察署檢察官以98年度偵字第2377號
      提起公訴，並於98年4 月1 日繫屬於臺灣士林地方法院，
      有上開案號起訴書及臺灣士林地方法院檢察署98年4 月1
      日函文在卷可憑（本院卷(一)第194 至195 頁、本院卷(二)第
      30頁）。惟依被告丙○○所供：98年1 月6 日強盜用的槍
      是98年1 月5 日向「林譽樺」借的，於98年1 月6 日在雲
      林犯搶案之後當天就還給他了，98年2 月6 日再持有那把
      槍是因為「林譽樺」打電話給我，叫我去找他，我之前欠
      他3 萬元，他發簡訊給我，叫我趕快還錢，他說不要讓我
      找到你家人，我就去他家，到了那邊他打開鐵門，那把槍
      放在袋子裡面，叫我拿去對面馬路給他朋友，扣案的該把
      槍枝並非從98年1 月5 日借槍之後一直持有到被警察查獲
      ，中間有還給「林譽樺」，士林地院的槍砲案件，是「林
      譽樺」跟松山分局的警員配合，叫我拿槍去對面馬路給他
      朋友，我一過去對面之後，警察就持槍朝我衝過來，叫我
      把身上的槍拿出來等語（本院卷(二)第257 至258 頁、本院
      卷(三)第33至34頁），可認被告丙○○於本案98年1 月5 日
      至同年1 月6 日持有附表編號(一)所示之改造手槍，與其於
      98年2 月6 日再次持有該改造手槍而為警查獲之原因不同
      ，被告丙○○於本案被訴之非法持有上開改造手槍行為，
      已因98年1 月6 日返還該槍枝予「林譽樺」而中斷，該次
      持有行為即告終了，其後再於98年2 月6 日因其他原因取
      得該改造手槍之持有，並非屬同一持有行為之繼續，而係
      另一犯罪問題，是本案所起訴被告丙○○持有附表編號(一)
      所示改造手槍之行為，與另案臺灣士林地方法院所繫屬之
      上開槍砲案件，並無一罪關係，本院仍應就被告丙○○被
      訴槍砲部分為實體上之裁判，併此敘明。
據上論斷，應依刑事訴訟法第299 條第1 項前段，槍砲彈藥刀械
管制條例第8 條第4 項，刑法第11條前段、第28條、第330 條第
1 項、第321 條第1 項第3 款、第4 款、第2 項、第55條、第25
條第2 項、第47條第1 項、第51條第5 款、第38條第1 項第1 款
、第2 款，刑法施行法第1 條之1 第1 項、第2 項前段，判決如
主文。
本案經檢察官癸○○到庭執行職務。
中    華    民    國    98    年    9     月    22    日
                  刑事第四庭  審判長法  官 吳 福 森
                                    法  官 李 淑 惠
                                    法  官 王 素 珍
以上正本證明與原本無異。
如不服本判決應於收受判決後10日內向本院提出上訴書狀，並應
敘述具體理由；其未敘述上訴理由者，應於上訴期間屆滿後20日
內向本院補提理由書（均須按他造當事人之人數附繕本）。「切
勿逕送上級法院」。
                                    書記官 吳 伊 婷
中    華    民    國    98    年    9     月    22    日
附錄本案論罪科刑法條：
槍砲彈藥刀械管制條例第8條第4項
未經許可，製造、販賣或運輸鋼筆槍、瓦斯槍、麻醉槍、獵槍、
空氣槍或第4 條第1 項第1 款所定其他可發射金屬或子彈具有殺
傷力之各式槍砲者，處無期徒刑或5 年以上有期徒刑，併科新臺
幣1 千萬元以下罰金。
未經許可，轉讓、出租或出借前項所列槍枝者，處5 年以上有期
徒刑，併科新臺幣1 千萬元以下罰金。
意圖供自己或他人犯罪之用，而犯前二項之罪者，處無期徒刑或
7 年以上有期徒刑，併科新臺幣 1 千萬元以下罰金。
未經許可，持有、寄藏或意圖販賣而陳列第1 項所列槍枝者，處
3 年以上10年以下有期徒刑，併科新臺幣700 萬元以下罰金。第
1 項至第3 項之未遂犯罰之。
中華民國刑法第330條
（加重強盜罪）
犯強盜罪而有第321 條第1 項各款情形之一者，處7 年以上有期
徒刑。
前項之未遂犯罰之。
中華民國刑法第321條第1項3、4款、第2項
（加重竊盜罪）
犯竊盜罪而有左列情形之一者，處6 月以上5 年以下有期徒刑：
一、於夜間侵入住宅或有人居住之建築物、船艦或隱匿其內而犯
    之者。
二、毀越門扇、牆垣或其他安全設備而犯之者。
三、攜帶兇器而犯之者。
四、結夥三人以上而犯之者。
五、乘火災、水災或其他災害之際而犯之者。
六、在車站或埠頭而犯之者。
前項之未遂犯罰之。
附表：
┌──┬─────────────────┬──┬────────────┐
│編號│        物  品  名  稱            │數量│      備        註      │
├──┼─────────────────┼──┼────────────┤
│(一)  │由仿BERETTA 廠84型半自動手槍製造之│1支 │具殺傷力；供事實欄一強盜│
│    │槍枝，換裝土造金屬槍管而成之改造手│    │犯行所用之物。          │
│    │槍（槍枝管制編號0000000000號）    │    │                        │
├──┼─────────────────┼──┼────────────┤
│(二)  │黑色頭套                          │3個 │供事實欄一強盜犯行所用之│
│    │                                  │    │物。                    │
├──┼─────────────────┼──┼────────────┤
│(三)  │車牌號碼3W-1618車牌               │2面 │為事實欄三行竊所得之物。│
├──┼─────────────────┼──┼────────────┤
│(四)  │行動電話                          │9支 │與本案犯行無直接關係。  │
│    ├─────────────────┼──┤                        │
│    │存摺                              │2本 │                        │
│    ├─────────────────┼──┤                        │
│    │白色球鞋                          │1雙 │                        │
│    ├─────────────────┼──┤                        │
│    │本票、借據影本                    │2張 │                        │
│    ├─────────────────┼──┤                        │
│    │女用皮包                          │11個│                        │
│    ├─────────────────┼──┤                        │
│    │夾鏈袋                            │38個│                        │
└──┴─────────────────┴──┴────────────┘


司法院資訊處製作；財團法人民間司法改革基金會備份。
